臺灣高等法院刑事判決　　　　　　　 100年度上易字第1524號
上　訴　人
即　被　告　林庭緯
選任辯護人　陳俊隆律師
　　　　　　張孟茹律師
上列上訴人因違反毒品危害防制條例案件，不服臺灣板橋地方法
院100年度易字第1069號，中華民國100年5月12日第一審判決（
起訴案號：臺灣板橋地方法院檢察署99年度偵字第28693、28694
號），提起上訴，本院判決如下：
    主  文
上訴駁回。
    事  實
一、林庭緯明知愷他命係屬毒品危害防制條例所規定之第三級毒
    品，不得非法轉讓及持有，竟分別為下列行為：
  (一)基於無償轉讓第三級毒品愷他命之犯意，先於民國99年10月
    8日前某日某時許，在彰化縣彰化市○○路○段「第一信用合
    作社大竹分行」5樓503室，向簡銘言（綽號「眼鏡」或「阿
    堯」），以不詳價格，購得愷他命約50公克後，進而無故持
    有之，並於99年10月8日20時許，在新北市○○區○○路2段
    92號11樓，無償轉讓約10公克之愷他命予李翊丞施用。
  (二)另基於持有第三級毒品愷他命之犯意，於99年10月11、12日
    某時許，在同址，向簡銘言以總價新臺幣（下同）7萬5千元
    （原判決誤載為75萬元）之價格，購得愷他命毛重共250公
    克（驗前淨重234.857公克，驗餘淨重234.2925公克，純質
    淨重191.7269公克）後，進而無故持有之。
二、嗣於99年10月20日23時30分許，為警持搜索票在新北市○○
    區○○路2段92號11樓查獲，並扣得其所有之愷他命11包（
    毛重共250公克，驗前淨重234.857公克，驗餘淨重234.2925
    公克，純質淨重191.7269公克）。
三、案經新北市政府警察局海山分局報告臺灣板橋地方法院檢察
    署檢察官偵查起訴。
    理  由
一、按被告以外之人於審判外之言詞或書面陳述，除法律有規定
    者外，不得作為證據；又被告以外之人於審判外之陳述，雖
    不符合同法第159條之1至第159條之4之規定，但經當事人於
    審判程序同意作為證據，法院審酌該言詞陳述或書面陳述作
    成時之情況，認為適當者，亦得為證據，刑事訴訟法第159
    條第1項及第159條之5第1項分別定有明文。經查，本判決所
    引用被告以外之人於審判外之陳述，固為傳聞證據，然檢察
    官、上訴人即被告林庭緯於本院準備程序時均表示同意作為
    證據，本院審酌上開證據資料製作時之情況，尚無違法不當
    及證明力明顯過低之瑕疵，亦認為以之作為證據應屬適當。
    揆諸前開規定，依刑事訴訟法第159條之5規定，認前揭證據
    資料均有證據能力。
二、前揭事實，業據被告於偵查、原審及本院審理時均坦承不諱
    ，核與證人李翊丞於偵查中證述情節相同，而扣案之白色微
    黃結晶1袋及白色結晶10袋經送交通部民用航空局航空醫務
    中心鑑定後，確含第三級毒品愷他命成分（白色微黃結晶驗
    前淨重99.8775公克，因鑑驗使用0.2981公克，驗餘淨重99.
    5794公克，純質淨重82.7984公克；白色結晶驗前淨重134.
    9795公克，因鑑驗使用0.2664公克，驗餘淨重134.7131公克
    ，純質淨重108.9285公克），有交通部民用航空局航空醫務
    中心100年1月25日以航藥艦字第1000292Q號毒品鑑定書1份
    在卷可稽（見偵字第28693號卷第110頁），足認被告之自白
    與事實相符，堪予採信。本案事證明確，被告犯行洵堪認定
    ，應予依法論科。
三、按愷他命為毒品危害防制條例第2條第2項第3款所定之第三
    級毒品，不得非法轉讓及持有。被告將愷他命約10克轉讓予
    李翊丞施用，核其所為，係犯毒品危害防制條例第8條第3項
    之轉讓第三級毒品；又被告所持有之上開愷他命純質淨重共
    計191.7269公克，已達同條例第11條第5項所定純質淨重20
    公克以上，核其所為，係犯毒品危害防制條例第11條第5項
    之持有第三級毒品純質淨重20公克以上之罪。另被告提供約
    10公克之愷他命予李翊丞之情，業據被告供承明確，未逾毒
    品危害防制條例第8條第6項關於行政院所定持有毒品加重其
    刑之數量標準第3條規定之淨重20公克以上，自無適用該條
    項加重刑責之規定。被告轉讓前而持有第三級毒品愷他命之
    低度行為，應為其轉讓之高度行為所吸收，不另論罪。又被
    告於偵查及審判中均坦認確有轉讓第三級毒品予李翊丞之犯
    行，就此部分應依毒品危害防制條例第17條第2項之規定減
    輕其刑。被告所犯上開2罪間，犯意各別，行為互殊，應予
    分論併罰。
四、原審基於同一事證，認被告犯罪事證明確，犯轉讓第三級毒
    品罪及持有第三級毒品純質淨重20公克以上之罪，適用毒品
    危害防制條例第8條第3項、第11條第5項之規定，並審酌被
    告無視於政府所推動之禁毒政策而轉讓毒品，毒害他人，且
    其持有毒品之數量非微，又有轉讓愷他命予他人流通等各情
    ，惟其素行尚可，為高中肄業之智識程度，且所轉讓毒品之
    數量非鉅，犯後坦承犯行，態度尚可等一切情狀，並認被告
    就持有第三級毒品純質淨重20公克以上之罪求處6月以下得
    易科罰金之有期徒刑，容有過輕，分別量處被告轉讓第三級
    毒品罪部分有期徒刑4月、持有第三級毒品純質淨重20公克
    以上之罪部分有期徒刑8月，並定應執行有期徒刑10月。復
    說明扣案之愷他命11包，驗餘淨重234.2925公克，屬違禁物
    ，不問屬於被告與否，依刑法第38條第1項第1款規定，宣告
    沒收，其鑑驗滅失毒品，不另諭知沒收；包裹上開毒品之包
    裝袋11個，具有包裝毒品、防止其裸露而便於持有功能，為
    被告所有之物供犯本件持有毒品罪所用之物，亦依刑法第38
    條第1項第2款規定宣告沒收之；扣案之行動電話5支、現金9
    8,800元及愷他命使用盤1個，固係被告所有，惟依卷內證據
    無從認定與本案上開犯行有直接關連，且非違禁物，爰不併
    予宣告沒收。經核原審判決之認事用法，尚無構成撤銷理由
    之違誤。
五、被告上訴意旨略以：被告辯護人於原審庭期及準備書狀中均
    曾請求查明是否查獲毒品上游「簡銘言」，此部分事關被告
    是否適用毒品危害防制條例第17條第1項減輕或免除其刑之
    權益，詎原審並未通知辯護人查詢結果，復未於判決理由中
    交代不予採納之理由，即有判決不備理由之違法。又參酌被
    告所犯之罪尚屬輕微，且無前科，而本件被告持有之K他命
    純質不到200克，數量非鉅，亦遭警破獲，尚未流入市面造
    成危害，原審未考慮被告有正當工作，妻子亦懷孕需要被告
    照顧，竟未給予緩刑或易科罰金之處遇，顯屬違背法令。惟
    查：被告供出毒品來源「簡銘言」部分，承辦警員朱邸晟經
    原審電詢表示：追查後並未查獲，有原審公務電話紀錄1紙
    附卷可參（見原審卷第33頁），核與毒品危害防制條例第17
    條第1項之要件不合，原審未依該條規定減輕被告之刑，並
    無違誤。次按關於刑之量定，係實體法上賦予法院得為自由
    裁量之事項，倘其未有逾越法律所規定之範圍，或濫用其權
    限，即不得任意指摘為違法（最高法院75年台上字第7033號
    判例意旨參照）。而科刑時應以行為人之責任為基礎，刑法
    第57條亦定有明文規定。查原審於量刑時，已有考量被告之
    素行及智識程度，另以被告所轉讓毒品之數量非鉅，及犯後
    態度等情狀，對被告從輕量刑，至被告持有第三級毒品部分
    ，則因持有數量非少，宜量處前開之刑，始能懲戒其犯行，
    是原審量刑係以被告本案行為之責任為基礎，並非全無所本
    ，仍屬原審依職權行使之裁量權，尚難謂已達濫用權限之程
    度，亦無明顯違反比例原則可言，被告執以指摘原判決適法
    裁量權之行使，請求從輕量刑，顯屬無據。綜上，被告上訴
    核無理由，應予駁回。
據上論斷，應依刑事訴訟法第368條，判決如主文。
本案經檢察官劉文水到庭執行職務。
中    華    民    國    100    年    9    月    29    日
                  刑事第五庭  審判長法  官  王敏慧
                                    法  官  崔玲琦
                                    法  官  劉秉鑫
以上正本證明與原本無異。
不得上訴。
                                    書記官  蔡宜蓁
中    華    民    國   100    年    9     月    29    日